臺灣臺南地方法院民事裁定
                               110年度司繼字第3706號
聲  請  人  莊永隆  
上列聲請人聲請選任被繼承人莊藍素貞之遺產管理人事件，本院
裁定如下：
    主  文
選任莊永隆（地政士證書字號：(108)南市地登字第000993號）
為被繼承人莊藍素貞（女、民國00年0月0日生、身分證統一編號
：Z000000000號、民國109年10月4日死亡、生前最後住所：臺南
市○區○○里○○路○段000巷0號）之遺產管理人。
准對被繼承人之大陸地區以外之繼承人為承認繼承之公示催告。
被繼承人之大陸地區以外之繼承人，應自本公示催告裁定揭示之
日起壹年貳月內承認繼承。上述期限屆滿，無繼承人承認繼承時
，被繼承人之遺產，於清償債權並交付遺贈物後，如有剩餘即歸
屬國庫。
聲請程序費用新臺幣一千元由被繼承人之遺產負擔。
    理  由
一、按按繼承開始時，繼承人之有無不明，而無親屬會議或親屬
    會議未於1個月內選定遺產管理人者，利害關係人得聲請法
    院選任遺產管理人，並由法院依公示催告程序，定6個月以
    上之期限，公告繼承人，命其於期限內承認繼承，此觀民法
    第1176條第6項、第1177條、第1178條規定自明。
二、本件聲請意旨略以：緣被繼承人莊藍素貞生前立有遺囑，於
    遺囑中並陳明所有遺產之分配方式，並指定聲請人為遺囑執
    行人，惟被繼承人於民國109年10月4日死亡，聲請人因未受
    有遺贈，聲請人為執行遺囑，爰基於利害關係人地位，爰依
    法聲請選任被繼承人之遺產管理人等語。
三、經查，聲請人之主張，業據提出除戶謄本、代筆遺囑、土地
    登記謄本等影本為證，是其以利害關係人身分聲請選任被繼
    承人之遺產管理人，核與上開規定並無不合，應予准許。再
    遺產管理人之選任係屬法院之職權，其職務涉及公益性，除
    應注意遺產處置之公平性外，尚須慮及其適切性，即應兼顧
    被選任人對遺產、遺債之瞭解程度、處理遺產事務之能力與
    利害關係等綜合判斷之。審酌聲請人為執業地政士，不僅具
    專業知識及能力，且有實務經驗，又與聲請人及被繼承人間
    均無親屬或利害關係，由其擔任本件遺產管理人，當能秉持
    專業倫理與客觀公正態度，善盡管理保存及清算遺產之責，
    是認由其擔任被繼承人之遺產管理人，應屬妥適，爰裁定如
    主文，並限期命繼承人為承認繼承之公示催告。
四、依家事事件法第127條第4項之規定，裁定如主文。
中　　華　　民　　國　　110 　年　　11　　月　　23　　日
               家事法庭  司法事務官  　陳敬程
以上正本係照原本作成。。
如對本裁定抗告須於裁定送達後10日內向本院提出抗告狀，並應
繳納抗告費新台幣1000元整。
中　　華　　民　　國　　110 　年　　11　　月　　23　　日
                         書  記  官  　曾建中